【裁判字號】    98,訴,137
【裁判日期】    980319
【裁判案由】    偽造文書等
【裁判全文】
臺灣嘉義地方法院刑事判決               98年度訴字第137號
公  訴  人  臺灣嘉義地方法院檢察署檢察官
被      告  甲○○
上列被告因偽造文書等案件，經檢察官提起公訴（97年度偵字第
6233號、98年度偵字第249 、250 、251 、252 、253 、254 號
），被告於本院行準備程序時就被訴事實為有罪之陳述，經本院
合議庭裁定由受命法官改依簡式審判程序審理，判決如下：
    主  文
甲○○共同犯偽造公印文罪，處有期徒刑月。又共同犯如附表
二所示之行使偽造私文書罪柒罪，各處如附表二所示之刑。又共
同犯詐欺取財罪，處有期徒刑貳月。應執行有期徒刑壹年，如附
表二「偽造之署名、印文及其數量」欄所示偽造署名、印文，以
及如附表三所示之物，均沒收。
    犯 罪 事 實
一、甲○○經由自由時報分類廣告得知真實姓名年籍不詳綽號「
    小偉」、「阿寶」之成年男子與其餘姓名年籍不詳之詐欺集
    團成年成員共組之詐欺集團，係以偽造證件向金融機構開戶
    作為向民眾詐欺取財時轉帳之工具，並以此方式獲取不法暴
    利，竟因亟需錢清償債務，貪圖每冒名開立一金融機構帳戶
    可獲得新台幣（下同）3,000 元之報酬，而與「小偉」、「
    阿寶」共同意圖為自己不法之所有，基於行使偽造國民身分
    證、偽造公印文、偽造印文、行使偽造特種文書、行使偽造
    私文書及詐欺取財之犯意聯絡，為下列犯行：（一）先由甲○○於民國97年8 月10日，在其當時位於臺中市○○區○○
    里○○鄰○○路○ 段198 號15樓之住處樓下提供儲存自己照片
    電子檔案之光碟予「小偉」供偽造證件之用，「小偉」則將
    NOKIA 廠牌行動電話1 支（含門號0000000000號SIM 卡1 枚
    ）、全國金融機構營業據點及電話等資料19份交給甲○○，
    供作日後聯絡及開戶時參考之用。「小偉」隨即於97年8 、
    9 月間，接續在不詳地點，以不詳方式偽造其上貼有甲○○
    相片，並分別記載如附表一所示名義人姓名、國民身分證字
    號等年籍資料，印有「內政部印」之公印文（無證據足認係
    以偽造之「內政部印」公印偽造）之國民身分證、印有「交
    通部駕駛執照製發之章」印文（無證據足認係以偽造之「交
    通部駕駛執照製發之章」印章偽造）之汽車駕駛執照、全民
    健康保險卡等特許證及如附表一所示名義人之印章，均足以
    生損害於戶政機關對於國民身分證核發與管理、交通部對於
    汽車駕駛執照核發與管理、中央健康保險局對於全民健康保
    險卡核發與管理之正確性，以及如附表一所示名義人之權益
    。（二）嗣「小偉」陸續於同年8 月間某日至同年月9 月1
    日晚上10時許，將同一名義人上揭偽造之國民身分證、汽車
    駕駛執照、全民健康保險卡等證件及印章等物，在台中市內
    之紅茶店、咖啡店等處，分次交與甲○○，並指示甲○○於
    同年9 月2 日上午某時，在嘉義縣太保市○○○村○○○路
    ○段2 號之臺灣銀行太保分行附近彩虹社區某刻印店，利用
    不知情之成年刻印人員，偽刻「己○○」之印章1 枚，再由
    甲○○於如附表2 所示之時間，前往如附表二所示之銀行，
    在如附表二所示之文件上，偽簽如附表二所示之被害人署名
    及印文，偽造完成該等私文書後，持之連同如附表2 所示之
    偽造證件交付各該銀行行員以行使，致使各該行員陷於錯誤
    ，誤以為確為如附表二所示被害人本人申請開戶或申請轉帳
    、聯行代付款等功能，而據以核發如附表2 所示之金融帳戶
    存摺、提款卡與甲○○，均足以生損害於戶政機關對於國民
    身分證核發與管理、交通部對於汽車駕駛執照核發與管理、
    中央健康保險局對於全民健康保險卡核發與管理、如附表二
    所示之金融機構對於活期儲蓄存款帳戶開戶與管理之正確性
    及如附表二所示被害人之權益。甲○○取得如附表二所示之
    帳戶存摺及提款卡後，隨即在台中市內之紅茶店、咖啡店等
    處，將之連同前開偽造證件、印章交付與「小偉」。（三）
    「小偉」所屬之詐欺集團成員遂於同年9 月15日上午10時許
    ，撥打電話予戊○○，自稱偵查隊隊長，並佯稱戊○○遭冒
    名成立公司，跳票971 萬元，名下財產將被凍結，必須配合
    將存款匯至指定帳戶由偵查隊保管，俟案件調查結束再返還
    云云，致戊○○信以為真，於同日將20萬元匯入如附表二編
    號3 辛○○之華南商業銀行八德分行帳戶內，匯畢始察覺受
    騙，旋報警處理，惟前開帳戶內之贓款已遭提領10萬元。甲○○於同年9 月2 日下午1 時許，前往嘉義縣朴子市○○路
    168 號之第一商業銀行朴子分行，欲以如上之方式冒用己○○名義申請開立帳戶，並將偽造之「己○○」國民身分證及
    汽車駕駛執照交付該銀行行員陳佳欣而行使時，經陳佳欣察
    覺甲○○所交付之「己○○」國民身分證上臺灣地圖浮雕不
    夠真實，乃立即報警處理，而為警查獲，並當場扣得如附表
    三所示甲○○或「小偉」所有，供前揭犯罪使用之NOKIA 廠
    牌行動電話1 支（含門號0000000000號SIM 卡1 枚）、全國
    金融機構營業據點暨電話等資料19份、偽造己○○國民身分
    證及汽車駕駛執照各1 枚、偽造己○○印章1 枚、記載冒名
    開戶情形之筆記本1 本、戶名為己○○之臺灣銀行太保分行
    存摺1 本等物。
二、案經嘉義縣警察局朴子分局報請臺灣嘉義地方法院檢察署檢
    察官偵查起訴。
    理  由
一、本件被告所涉犯者均非死刑、無期徒刑、最輕本刑為3 年以
    上有期徒刑之罪或高等法院管轄第一審案件。本院行準備程
    序時，被告就被訴事實為有罪之陳述，經告知簡式審判程序
    之旨，並聽取檢察官及被告之意見後，本院爰依刑事訴訟法
    第273 條之1 第1 項裁定由受命法官獨任進行簡式審判程序
    。故本件簡式審判程序之證據調查，依刑事訴訟法第273 條
    之2 之規定，不受同法第159 條第1 項、第161 條之2 、第
    161 條之3 、第163 條之1 及第164 條至第170 條規定之限
    制，合先敘明。
二、訊據被告對於上揭犯罪事實，於警詢、偵查及本院審理中均
    坦承不諱，並有證人陳佳欣、被害人戊○○於警詢中之證述
    （見第0000000000號警卷第6 至7 頁、第0000000000號警卷
    第8 至9 頁），暨搜索扣押筆錄、扣押物品目錄表、扣押物
    品收據、扣押書、搜索經過及結果陳報書、現場及扣案物品
    照片（見第0000000000號警卷第7 、11至16、21頁），華南
    商業銀行新莊分行97年11月25日（97）華莊存字第345 號函
    檢送之戊○○97年9 月15日匯款傳票影本（見第0000000000
    號警卷第19頁）、嘉義縣警察局朴子分局偵查佐黃泓樹98年
    1 月9 日職務報告書（見第6223號偵卷第135 頁），以及如
    附表二證據及出處欄所示各項證物在卷可佐，另有如附表三
    之偽造己○○身分證及駕駛執照各1 枚、印章1 枚、戶名為
    己○○之臺灣銀行太保分行帳戶存摺1 本、NOKIA 行動電話
    1 支（含門號0000000000號SIM 卡）、筆記本1 本、全省各
    銀行營業據點電話及資料19本等物扣案可憑，足認被告具任
    意性之自白與事實相符，其前揭犯行堪以認定。
三、論罪科刑：
(一)經查：
 1、國民身分證係由主管機關核發作為本國人士身份之證明，屬
    於品行能力相類證書之一種，原屬刑法第212 條之特種文書
    ，惟戶籍法第75條於97年5 月28日修正公佈，針對國民身份
    證之偽造、變造犯行予以明文規定，相較於刑法第212 條係
    針對所有一般特種文書之偽造、變造犯行，應屬於特別規定
    而優先適用；又偽造國民身分證，並不當然需要偽造國民身
    份證上之公印文，是偽造國民身分證，自不能當然包括偽造
    公印文在內。而偽造公印或公印文，刑法第218 條既有獨立
    處罰規定，且較戶籍法第75條第1 項規定之處罰為重，則於
    偽造國民身分證同時偽造公印或公印文者，即難僅論以戶籍
    法第75條第1 項之罪，而置刑法第218 條第1 項處刑較重之
    罪於不問，故偽造國民身分證，如有偽造公印文之行為，仍
    應構成刑法第218 條第1 項之偽造公印文之罪 (最高法院97
    年度台非字第328 號判決意旨參照)； 再偽造特種文書，並
    偽造其上所蓋用之印文，應成立刑法第212 條及第217 條第
    1 項之罪，並依同法第55條從一重之偽造印文罪處斷（司法
    院34年院解字第3020號解釋、司法院大法官會議解釋第82號
    解釋意旨參照）。復按刑法第218 條第1 項所稱之公印，係
    指由政府依印信條例第6 條相關規定製發之印信，用以表示
    公署或公務員之資格，即俗稱之大印及小官章而言，如不足
    以表示公署或公務員之資格者，即非公印；本件被告偽造如
    附表一所示之國民身分證上之「內政部印」，為表示內政部
    公署之公印文，至偽造汽車駕駛執照上「交通部駕駛執照製
    發之章」，其機關全銜之下既綴有「駕駛執照製發之章」等
    字，其非依印信條例規定，由上級機關所製發之印信，以表
    示該機關之資格者，自非公印，該部分即非屬公印文（最高
    法院69年台上字第1676號判例、90年度台上字第2522號判決
    參照），而為刑法第217 條第1 項所稱之一般印文，且因偽
    造印文之行為，刑法第217 條第1 項既有獨立處罰規定，刑
    度復較刑法第212 條規定者為重，揆諸前開說明，自難僅論
    以刑法第212 條之罪。
 2、犯罪事實（一）部分：被告提供儲存自己照片電子檔案之光
    碟供共犯「小偉」以一行為偽造如附表一所示之名義人國民
    身分證，並偽造其上所蓋用之公印文，同時觸犯刑法第218
    條第1 項之偽造公印文、戶籍法第75條第1 項之偽造國民身
    分證2 罪名；另以一行為偽造如附表一所示之名義人汽車駕
    駛執照，並偽造其上所蓋用之私印文，同時觸犯刑法第217
    條第1 項之偽造印文、同法第212 條之偽造特種文書2 罪名
    ，均為想像競合犯，均應依刑法第55條前段之規定，分別從
    較重之偽造公印文、偽造印文罪處斷；被告等同時偽造同一
    名義人如附表一所示之國民身分證、汽車駕駛執照或全民健
    康保險卡，係以一偽造行為，同時觸犯偽造公印文、偽造印
    文（同時偽造國民身分證及汽車駕駛執照）或偽造公印文及
    偽造特種文書（同時偽造國民身分證及全民健康保險卡）2
    罪名，為想像競合犯，均應依刑法第55條前段之規定，僅論
    以一較重之刑法第218 條第1 項偽造公印文罪。
 3、犯罪事實（二）部分：按如數行為於同時同地或密切接近之
    時地實施，侵害同一之法益，各行為之獨立性極為薄弱，依
    一般社會健全觀念，在時間差距上，難以強行分開，在刑法
    評價上，以視為數個舉動之接續施行，合為包括之一行為予
    以評價，較為合理，則屬接續犯，而為包括之一罪（最高法
    院86年台上字第3295號判例參照）；被告如附表二編號1 至
    7 各次向如附表二所示各金融機構申請開立帳戶、申請轉帳
    及聯行代付款功能，而在同一金融機構所提供如附表二編號
    1 至7 各項所示之數文書上偽造同一被害人之署名、印文，
    偽造該等私文書，係基於單一犯意，在密切接近之時、空接
    續所為，且侵害同一被害人法益，應屬接續犯，各僅論以一
    刑法第210 條之偽造私文書罪；被告偽造印章、印文、署名
    之行為，均為偽造如附表二所示私文書之階段行為，而偽造
    如附表二所示私文書之低度行為，復為其後行使之高度行為
    所吸收，均不另論罪。被告如附表二編號1 至7 共計7 次所
    為，均係以接續之一行為同時行使偽造偽造國民身分證、汽
    車駕駛執照或全民健康保險卡、如附表二各編號所示之偽造
    私文書，而觸犯戶籍法第75條第2 項之行使偽造國民身分證
    、刑法第216 及212 條之行使偽造特種文書、刑法第216 及
    210 條之行使偽造私文書等罪名，各均為想像競合犯，均應
    依刑法第55條前段之規定，各論以較重之刑法第216 、210
    條行使偽造私文書罪一罪。故核被告犯罪事實（二）所為，
    係犯行使偽造私文書罪，共計7 罪，公訴意旨認此部分僅成
    立行使偽造私文書罪1 罪，尚有誤解。
 4、犯罪事實（三）部分：被告與「小偉」等所屬詐欺集團成員
    共同詐騙被害人戊○○，係犯刑法第339 條第1 項之詐欺取
    財罪。
 5、被告所犯前述偽造公印文1 罪、行使偽造私文書7 罪、詐欺
    取財1 罪，共計9 罪，均犯意各別，行為互殊，應予分論併
    罰。至偽造如附表一之國民身分證上「內政部印」之公印文
    、汽車駕駛執照上「交通部駕駛執照製發之章」之印文，因
    該等印文除以偽造之公印、印章偽造外，仍有可能係以影印
    或電腦描繪等其他方式偽造而成，是在無積極證據證明該偽
    造之「內政部印」公印文、「交通部駕駛執照製發之章」印
    文，係以偽造之公印、印章加以偽造之情形下，本諸罪疑唯
    輕原則，應認該等「內政部印」之公印文、「交通部駕駛執
    照製發之章」之偽造印文係以其他不詳方式偽造而成，附此
    敘明。
 6、被告與「小偉」、「阿寶」等上開真實姓名年籍不詳之成年
    男子，就本件全部犯行，均有犯意聯絡及行為分擔，均為共
    同正犯。另被告利用不知情之成年刻印店人員偽刻扣案之己○○印章，為間接正犯。
(二)爰依被告之供述（見本院卷第24、40頁）及卷附其臺灣高等
    法院前案紀錄表，審酌：被告為五專肄業之智識程度，從事
    房屋仲介工作，需扶養1 名小孩之生活狀況，前無刑事犯罪
    紀錄，素行尚佳，然為貪圖私利，而持共犯所偽造之國民身
    分證、汽車駕駛執照、全民健康保險卡等一般日常生活辨識
    身份之重要證件，冒用附表二各被害人之名義開立銀行帳戶
    ，對於各該公務機關核發證照之管制作業及附表二各金融機
    構與被害人之權益影響至鉅，另被害人戊○○遭詐騙損失之
    金額非微，被告所為本件犯行所生危害非輕，惟其犯後尚能
    坦承犯行，深表悔悟，態度良好，並審酌其分工程度較共犯
    「小偉」等人為輕、為本件犯行所得報酬僅18,000元等一切
    情狀，認公訴人求處被告應執行有期徒刑1 年，堪稱妥適，
    爰就其所犯各罪分別量處如主文所示之刑，並定其應執行之
    刑，以資懲儆。
(三)如附表二所示私文書上偽造之印文、署名及扣案如附表三編
    號5 偽造之「己○○」印章1 顆，既均係偽造，不問屬於被
    告與否，均應依刑法第219 條之規定宣告沒收；其餘扣案如
    附表三所示之偽造「己○○」國民身分證1 枚、汽車駕駛執
    照1 枚、NOKIA 廠牌行動電話1 支（含門號為0000000000號
    之SIM 卡1 枚）、全國金融機構營業據點暨電話等資料19份
    、記載冒名開戶情形筆記1 本及戶名為己○○之臺灣銀行太
    保分行帳戶存摺1 本，分別係供被告與共犯「小偉」犯罪所
    用、犯罪所得之物，且分別為被告及「小偉」所有，業據被
    告供承在卷，均應依刑法第38條第1 項第2 款、第3 款之規
    定，併予宣告沒收。至偽造「己○○」國民身分證、汽車駕
    駛執照上偽造之「內政部印」公印文、「交通部駕駛執照製
    發之章」印文各1 枚，因其所附麗之偽造國民身分證及汽車
    駕駛執照業已宣告沒收，爰不另依刑法第219 條宣告沒收(
    最高法院63年台上字第2770號判例參照)。 又如附表一所示
    之印章，雖係偽造，如附表一所示之證件雖為被告及共犯所
    有，且供本件犯罪所用之物，惟被告供稱使用完畢後均已交
    還「小偉」等人，既均未扣案，且無證據證明尚存在，為免
    執行之困難，爰不為沒收之諭知。另扣案之SONY行動電話2
    支（含門號0000000000、0000000000號SIM 卡各1 枚），雖
    係被告所有之物，惟被告供稱係日常與親友聯絡之用，既無
    證據足認係供本件犯罪所用，自不得予以沒收，附此敘明。
據上論斷，應依刑事訴訟法第273 條之1 第1 項、第299 條第1
項前段，戶籍法第75條第1 項、第2 項，刑法第11條前段、第
28條、第216 條、第210 條、第212 條、第217 條第1 項、第
218 條第1 項、第55條前段、第51條第5 款、第219 條、第38條
第1 項第2 款、第3 款，刑法施行法第1 條之1 第1 項、第2 項
前段，判決如主文。
本案經檢察官楊騏嘉到庭執行職務。
中    華    民    國    98    年    3     月    19    日
                  刑事第三庭  法  官  陳 蒨 儀
以上正本證明與原本無異。
如不服本判決應於收受判決後10日內向本院提出上訴書狀，並應
敘述具體理由；其未敘述上訴理由者，應於上訴期間屆滿後20日
內向本院補提理由書（均須按他造當事人之人數附繕本）「切勿
逕送上級法院」。告訴人或被害人如對於本判決不服者，應具備
理由請求檢察官上訴，其上訴期間之計算係以檢察官收受判決正
本之日期為準。
中    華    民    國    98    年    3     月    19    日
                              書記官  楊 國 色
附錄本判決論罪法條：
戶籍法第75條第1、2項
意圖供冒用身份使用，而偽造、變造國民身分證，足以生損害於
公眾或他人者，處5 年以下有期徒刑、拘役或科或併科新臺幣50
萬元以下罰金。
行使前項偽造、變造之國民身分證者，亦同。
刑法第210條
偽造、變造私文書，足以生損害於公眾或他人者，處5 年以下有
期徒刑。
刑法第212條
偽造、變造護照、旅券、免許證、特許證及關於品行、能力服務
或其他相類之證書、介紹書，足以生損害於公眾或他人者，處1
年以下有期徒刑、拘役或3百元以下罰金。
刑法第216條
行使第210條至第215條之文書者，依偽造、變造文書或登載不實
事項或使登載不實事項之規定處斷。
刑法第217條第1項
偽造印章、印文或署押，足以生損害於公眾或他人者，處3 年以
下有期徒刑。
刑法第218條第1項
偽造公印或公印文者，處5 年以下有期徒刑。
刑法第339條第1項
意圖為自己或第三人不法之所有，以詐術使人將本人或第三人之
物交付者，處5年以下有期徒刑、拘役或科或併科1千元以下罰金
。
【附表一】
┌──────┬─────────────┬───────────────┬───────┐
│偽造之證件、│    名   義    人         │     偽  造  之  印  文       │備註          │
│印章        │                          │                              │              │
├──────┼─────────────┼───────────────┼───────┤
│國民身分證  │丁○○、乙○○、辛○○、黃│左列證件上之「內政部印」公印文│起訴書附表一漏│
│            │春堅、己○○、丙○○      │各1 枚                        │列丙○○      │
├──────┼─────────────┼───────────────┼───────┤
│汽車駕駛執照│己○○                    │左列證件上之「交通部製發駕駛執│              │
│            │                          │照之章」印文1 枚              │              │
├──────┼─────────────┼───────────────┼───────┤
│全民健康保險│丁○○、乙○○、辛○○、黃│無                            │起訴書附表一漏│
│卡          │春堅、丙○○              │                              │列丙○○      │
├──────┼─────────────┼───────────────┼───────┤
│印章        │丁○○、乙○○、辛○○、黃│無                            │起訴書附表一漏│
│            │春堅、丙○○              │                              │列丙○○      │
└──────┴─────────────┴───────────────┴───────┘
【附表二】
┌─┬─────┬───┬─────┬──────────┬─────┬───────┬────────────┬───────┐
│編│犯罪時間  │被害人│被告持之供│偽造之文件名稱及出處│偽造之署名│開立之帳戶帳號│  證  據  及  出  處    │所犯罪名及所處│
│號│、開戶銀行│（開戶│行員審核之│                    │、印文及其│              │                        │之刑          │
│  │及地點    │名義人│偽造證件  │                    │數量      │              │                        │              │
│  │          │）    │          │                    │          │              │                        │              │
├─┼─────┼───┼─────┼──────────┼─────┼───────┼────────────┼───────┤
│1 │97年8 月7 │丁○○│偽造「許瑞│開立帳戶申請書 (見第│偽造「許瑞│000-000-000000│1.被害人丁○○於警詢中之│犯行使偽造私文│
│  │日        │      │國」國民身│6233號偵卷第84頁)   │國」署名2 │33號（取得該帳│  證述（見第00000000000 │書罪，處有期徒│
│  │桃園縣桃園│      │分證及全民│                    │枚        │戶存摺及提款卡│  號警卷第6 至7 頁）    │刑2 月；左列偽│
│  │市○○路51│      │健康保險卡├──────────┼─────┤）            │2.永豐商業銀行桃園分行97│造之署名、印文│
│  │號「永豐商│      │          │印鑑卡 (見第6233號偵│偽造「許瑞│              │  年9 月22日永豐銀桃園分│及附表三編號5 │
│  │業銀行桃園│      │          │卷第87頁)           │國」署名及│              │  行 (97) 字第00031 號函│至7 所示之物均│
│  │分行」    │      │          │                    │印文各1 枚│              │  檢送之丁○○帳戶交易明│沒收          │
│  │          │      │          ├──────────┼─────┤              │  細表、97年9 月25日(97)│              │
│  │          │      │          │授權書 (見第6233號偵│偽造「許瑞│              │  字第00034 號函檢送之許│              │
│  │          │      │          │卷第88頁)           │國」署名1 │              │  瑞國帳戶開戶文件（見第│              │
│  │          │      │          │                    │枚        │              │  6223號偵卷第66、84至88│              │
│  │          │      │          │                    │          │              │  頁）                  │              │
├─┼─────┼───┼─────┼──────────┼─────┼───────┼────────────┼───────┤
│2 │97年8 月7 │同上  │同上      │新台幣活期性存款帳戶│偽造「許瑞│00000000000 號│1.被害人丁○○於警詢中之│犯行使偽造私文│
│  │日        │      │          │申請開戶暨約定書（見│國」署名2 │（取得該帳戶存│  證述（見第00000000000 │書罪，處有期徒│
│  │桃園縣桃園│      │          │第6233號偵卷第91頁) │枚、印文3 │摺及提款卡）  │  號警卷第6 至7 頁）    │刑2 月；左列偽│
│  │市○○路2 │      │          │                    │枚        │              │2.兆豐銀行桃園分行97年9 │造之署名、印文│
│  │段2號「兆 │      │          ├──────────┼─────┤              │  月23日兆銀桃園字第481 │及附表三編號5 │
│  │豐商業銀行│      │          │存款印鑑卡（個人戶）│偽造「許瑞│              │  號函檢送之丁○○帳戶客│至7 所示之物均│
│  │桃園分行」│      │          │（見第6233號偵卷第93│國」署名及│              │  戶歷史檔交易明細查詢表│沒收          │
│  │          │      │          │頁）                │印文各2 枚│              │  、約定書、印鑑卡、開戶│              │
│  │          │      │          │                    │          │              │  留存之身分證、健保卡影│              │
│  │          │      │          │                    │          │              │  本等（見第6223號偵卷第│              │
│  │          │      │          │                    │          │              │  90至93頁）            │              │
├─┼─────┼───┼─────┼──────────┼─────┼───────┼────────────┼───────┤
│3 │97年8 月14│辛○○│偽造「楊天│存款往來項目申請書（│偽造「楊天│000000000000號│1.被害人辛○○於警詢中之│犯行使偽造私文│
│  │日        │      │啟」國民身│見第0000000000號警卷│啟」署名1 │（取得該帳戶存│  證述（見第00000000000 │書罪，處有期徒│
│  │桃園縣八德│      │分證及全民│第13至14頁)         │枚、印文9 │摺及提款卡）  │  號警卷第6 至7 頁）    │刑2 月；左列偽│
│  │市○○路2 │      │健康保險卡│                    │枚        │              │2.華南商業銀行八德分行97│造之署名、印文│
│  │段307號「 │      │          ├──────────┼─────┤              │  年9 月23日華八德存字第│及附表三編號5 │
│  │華南商業銀│      │          │印鑑卡 (見第00000000│偽造「楊天│              │  09700294號函檢送之楊天│至7 所示之物均│
│  │行八德分行│      │          │38號警卷第15頁)     │啟」署名1 │              │  啟開戶申請書、留存證件│沒收          │
│  │」        │      │          │                    │枚、印文2 │              │  影本及存款往來明細表等│              │
│  │          │      │          │                    │枚        │              │  （見第0000000000號警卷│              │
│  │          │      │          │                    │          │              │  第13至17頁）          │              │
├─┼─────┼───┼─────┼──────────┼─────┼───────┼────────────┼───────┤
│4 │97年8 月14│乙○○│偽造「李其│客戶基本資料（個人戶│偽造「李其│000000000000號│1.被害人乙○○於警詢及偵│犯行使偽造私文│
│  │日        │      │璋」國民身│）（見第6233號偵卷第│璋」印文1 │              │  查中之證述（見第009700│書罪，處有期徒│
│  │桃園縣中壢│      │分證及全民│96頁）              │枚        │              │  85541 號警卷第6至7 頁 │刑2 月；左列偽│
│  │市○○○路│      │健康保險卡├──────────┼─────┤              │  、第6223號偵卷第129 至│造之署名、印文│
│  │162 號「聯│      │          │活期儲蓄存款存款印鑑│偽造「李其│              │  130 頁）              │及附表三編號5 │
│  │邦商業銀行│      │          │卡（見第6233號偵卷第│璋」署名1 │              │2.聯邦商業銀行中壢分行97│至7 所示之物均│
│  │中壢分行」│      │          │97頁）              │枚、印文3 │              │  年10月6 日聯壢字第0353│沒收          │
│  │          │      │          │                    │枚        │              │  號函檢送之乙○○帳戶存│              │
│  │          │      │          ├──────────┼─────┤              │  款交易明細表暨開戶基本│              │
│  │          │      │          │申請書（見第6233號偵│偽造「李其│              │  資料（見第6223號偵卷第│              │
│  │          │      │          │卷第98頁）          │璋」署名及│              │  95至98頁）            │              │
│  │          │      │          │                    │印文各2 枚│              │                        │              │
├─┼─────┼───┼─────┼──────────┼─────┼───────┼────────────┼───────┤
│5 │97年8 月18│丙○○│偽造「林黃│存摺存款印鑑卡（暨開│偽造「林黃│00000000000號 │1.被害人丙○○於警詢及偵│犯行使偽造私文│
│  │日        │      │政」國民身│戶申請書）（見第6233│政」署名1 │              │  查中之證述（見第009700│書罪，處有期徒│
│  │臺北市北投│      │分證及全民│號偵卷第69頁）      │枚及印文2 │              │  85540 號警卷第6 至7 頁│刑2 月；左列偽│
│  │區○○路  │      │健康保險卡│                    │枚        │              │  、第6223號偵卷第130 頁│造之署名、印文│
│  │152號「陽 │      │          ├──────────┼─────┤              │  ）                    │及附表三編號5 │
│  │信商業銀行│      │          │新台幣活期性存款帳戶│偽造「林黃│              │2.陽信商業銀行北投分行97│至7 所示之物均│
│  │北投分行」│      │          │申請開戶暨約定書（見│政」署名及│              │  年9 月16日陽信北投字第│沒收          │
│  │          │      │          │第6233號偵卷第71頁、│印文各2 枚│              │  09700160號函檢送之林黃│              │
│  │          │      │          │71頁背面）          │          │              │  政帳戶交易明細表、97年│              │
│  ├─────┤      │          ├──────────┼─────┤              │  9 月24日陽信北投字第  │              │
│  │97年8 月18│      │          │存款相關業務申請暨約│偽造「林黃│              │  9700161 號函檢送之林黃│              │
│  │日（起訴書│      │          │定書（申請轉帳功能）│政」署名及│              │  政開戶基本資料（見第62│              │
│  │附表二誤載│      │          │（見第6233號偵卷第72│印文各2 枚│              │  23號偵卷第35、69至73頁│              │
│  │為97年8 月│      │          │頁）                │          │              │  ）                    │              │
│  │25日）    │      │          │                    │          │              │                        │              │
│  ├─────┤      │          ├──────────┼─────┤              │                        │              │
│  │97年9 月1 │      │          │存款相關業務申請暨約│偽造「林黃│              │                        │              │
│  │日        │      │          │定書（申請聯行代付款│政」署名1 │              │                        │              │
│  │          │      │          │功能）（見第6233號偵│枚、印文2 │              │                        │              │
│  │          │      │          │卷第73頁）          │枚 (起訴書│              │                        │              │
│  │          │      │          │                    │誤載為1 枚│              │                        │              │
│  │          │      │          │                    │）        │              │                        │              │
├─┼─────┼───┼─────┼──────────┼─────┼───────┼────────────┼───────┤
│6 │97年8 月18│庚○○│偽造「黃春│開立存款帳戶總約定書│偽造「黃春│000-000-000000│1.被害人庚○○於警詢中之│犯行使偽造私文│
│  │日        │      │堅」（起訴│(見 第0000000000號警│堅」署名及│1-2號         │  證述（見第00000000000 │書罪，處有期徒│
│  │臺北縣鶯歌│      │書誤載為林│卷第14頁)           │印文各2 枚│              │  號警卷第6 至7 頁）    │刑2 月；左列偽│
│  │鎮○○路2 │      │黃政）國民│                    │          │              │2.永豐商業銀行鶯桃分行97│造之署名、印文│
│  │段60號「永│      │身分證及全├──────────┼─────┤              │  年9 月12日永豐銀鶯桃(9│及附表三編號5 │
│  │豐商業銀行│      │民健康保險│印鑑卡（見第00000000│偽造「黃春│              │  7)字第00028號函檢送之 │至7 所示之物均│
│  │鶯桃分行」│      │卡        │39號警卷第13頁)     │堅」署名及│              │  庚○○帳戶開戶基本資料│沒收          │
│  │          │      │          │                    │印文各1 枚│              │  （見第0000000000號警卷│              │
│  │          │      │          │                    │          │              │  第11至14頁）          │              │
├─┼─────┼───┼─────┼──────────┼─────┼───────┼────────────┼───────┤
│7 │97年9 月2 │己○○│偽造「陳慶│綜合存款存戶約定（書│偽造「陳慶│000000000000號│1.被害人己○○於警詢中之│犯行使偽造私文│
│  │日上午11時│      │陽」國民身│）事項（見第6233號偵│陽」署名及│              │  證述（見第6223號偵卷第│書罪，處有期徒│
│  │許嘉義縣太│      │分證及汽車│卷第55頁）          │印文各1 枚│              │  24至26頁）            │刑2 月；左列偽│
│  │保市祥和新│      │駕駛執照  ├──────────┼─────┤              │2.臺灣銀行太保分行97年9 │造之署名、印文│
│  │村祥和一路│      │          │綜合存款印鑑卡（見第│偽造「陳慶│              │  月17日太保營字第097500│及附表三編號1 │
│  │東段2「臺 │      │          │6233號偵卷第55頁）  │陽」印文1 │              │  12121 號函檢送之己○○│至7 所示之物均│
│  │灣銀行太保│      │          │                    │枚        │              │  帳戶開戶資料（見第6223│沒收          │
│  │分行」    │      │          │                    │          │              │  號偵卷第55至58頁）    │              │
└─┴─────┴───┴─────┴──────────┴─────┴───────┴────────────┴───────┘
【附表三】
┌──┬────────────┬─────┐
│編號│ 扣押物品名稱           │  數量    │
├──┼────────────┼─────┤
│1.  │偽造之己○○國民身分證  │1枚       │
├──┼────────────┼─────┤
│2.  │偽造之己○○汽車駕駛執照│1枚       │
├──┼────────────┼─────┤
│3.  │偽刻之己○○印章        │1枚       │
├──┼────────────┼─────┤
│4.  │戶名為己○○之臺灣銀行太│1本       │
│    │保分行帳號000000000000號│          │
│    │帳戶存摺                │          │
├──┼────────────┼─────┤
│5.  │NOKIA 行動電話（含門號  │1支       │
│    │0000000000號SIM卡 ）    │          │
├──┼────────────┼─────┤
│6.  │記載冒名申請帳戶資料之筆│1本       │
│    │記本                    │          │
├──┼────────────┼─────┤
│7.  │全省各銀行行庫電話及資料│19本      │
└──┴────────────┴─────┘


司法院資訊處製作；財團法人民間司法改革基金會備份。
